臺灣臺中地方法院刑事判決　　　　　　　　　　　　九十一年度易字第一四八三號
　　公　訴　人　臺灣臺中地方法院檢察署檢察官
　　被　　　告　甲○○
右列被告因竊盜等案件，經檢察官提起公訴 (九十一年度偵緝字第２８１號)，本院
判決如左：
    主  文
甲○○於公眾得出入之場所及公共場所未經許可攜帶刀械，處有期徒刑肆月，扣案之
武士刀貳支，沒收；又竊盜，處有期徒刑壹年；又偽造署押，足以生損害於公眾及他
人，處有期徒刑捌月，變造之林隆健身分證及汽車駕駛執照上甲○○之照片各一張，
內政部警政署台中港務警察所搜索扣押筆錄上偽造之「林隆健」署押及指印各貳枚，
內政部警政署台中港務警察所扣押物品目錄表上偽造之「林隆健」署押及指印各伍枚
，內政部警政署台中港務警察所告知書、逮捕通知書上偽造之「林隆健」署押及指印
各伍枚，，內政部警政署台中港務警察所偵訊調查筆錄上偽造之「林隆健」署押陸枚
及指印貳拾捌枚，內政部警政署台中港務警察與尿液採取紀錄表上偽造之「林隆健」
署押及指印各壹枚，台灣台中地方法院檢察署訊問筆錄上偽造之「林隆健」署押壹枚
，均沒收。主行部分應執行有期徒刑壹年拾月。
    事  實
甲○○曾犯盜匪罪、施用毒品罪、違反槍砲彈藥刀械管制條例之罪，品行不良，不知
悔改，又有下列犯行：
一、民國九十年三月間某日白天，在台中縣大雅鄉某一保齡球館公眾得出入之場所，
    向綽號「阿良」之成年男子購買武士刀二支，未經許可而持有攜帶，隨後並將之
    放置在其所駕駛之汽車內沿市區道路之公共場所攜帶至台中市○○路○段五十六
    巷十三號九樓之一之居處藏放。
二、意圖為自己不法之所有，於九十年八月二十八日凌晨二時許，在新竹市○○路二
    二七巷二四號前，見沂德工程股份有限公司（下稱沂德公司）所有車牌號碼ＪＫ
    -七七五八號自小客車車門未鎖，鑰匙置放在車上，乃下手竊取之，得手後即將
    該自小客車車牌丟棄在新竹市路旁水溝內，並改懸車牌號碼二Ｋ-一四七九號車
    牌（原係甲○○所有，已於九十年七月十八日出售予朱素娟，惟仍由甲○○使用
    。）使用。
三、甲○○前因違反毒品危害防制條例案件，在停止強制戒治中又有施用毒品之犯行
    而遭台灣台中地方法院檢察署檢察官向台灣台中地方法院聲請撤銷停止強制戒治
    令入戒治處所施以強制戒治，並另因違反槍砲彈藥刀械管制條例等案件遭法院判
    處應執行有期徒刑六年六月確定，甲○○為免遭警拘提、逮捕或因施用毒品再遭
    警查獲，竟意圖為自己不法之所有，於九十年六月間，在台中縣東勢鎮路上，見
    林隆健所有身分證、汽車駕照及健保卡遭人棄置路旁（按係林隆健於九十年三、
    四月間，在台中縣東勢鎮所失竊。），竟加以侵占入己，並於次日在台中縣東勢
    鎮○○路七五號之三住處，以小刀割下林隆健身分證、汽車駕照上之照片，再換
    貼其所有之照片變造林隆健身分證及汽車駕照，足以生損害於林隆健及戶政、監
    理機關對戶籍、駕駛人管理之正確性。嗣於九十年九月二十二日上午十一時五十
    分許，甲○○駕駛懸掛車牌號碼二Ｋ-一四七九車牌之失竊自小客車行經台中市
    ○○路○段五十之六巷巷口時遭警攔檢，甲○○竟基於概括犯意，持貼有其照片
    經其變造之林隆健身分證及汽車駕照對警方表示其係林隆健，接受警方盤查而行
    使之，經警循線追查後始發現其竊車之犯行，再經甲○○帶同警方前往台中市○
    ○路○段五十之六巷十三號九樓之一之居處，起出前開武士刀二把及安非他命吸
    食器、含有毒品之夾鏈袋六只、摻有海洛因之香菸三支等物品（甲○○違反毒品
    危害防制條例部分由檢察官另案偵辦），甲○○於同日下午一時警方執行搜索完
    畢後，即基於接續犯意，在搜索扣押筆錄上執行結果、在場人處，接續偽造「林
    隆健」之署押及指印（各二枚），又在內政部警政署台中港務警察所扣押物品目
    錄表上接續偽造「林隆健」之署押及指印（各五枚），嗣又於同日下午一時三十
    分許，在內政部警政署台中港務警察所製作訊問筆錄時，對警方表示其係林隆健
    本人，並持遭換貼甲○○照片之林隆健身分證、汽車駕照，以林隆健之姓名及年
    籍資料應訊而行使之，又於告知書上偽造林隆健之署押及指印各一枚，於逮捕通
    知書上接續偽簽「林隆健」之署押及指印各四枚，並在筆錄中、筆錄末被調查人
    處偽造林隆健之署押六枚及指印二十八枚（二份筆錄），在尿液採取紀錄表末被
    採取人處偽造「林隆健」之署押及指印各一枚，復於台灣台中地方法院檢察署內
    勤檢察官九十年九月二十二日晚間八時十六分訊問時，再持遭換貼甲○○照片之
    林隆健身分證，以林隆健之身分應訊表示其係林隆健本人而行使之，並在該案訊
    問筆錄末受訊人處偽造「林隆健」之署押一枚，均足以生損害於林隆健及刑事偵
    查之正確性。
四、案經內政部警政署台中港務警察局移送台灣台中地方法院檢察署檢察官偵查起訴
    。
    理  由
一、右揭犯罪事實，業據被告甲○○於警、偵訊及本院審理時坦承不諱，核與被害人
    即沂德公司負責人乙○○及車牌號碼二Ｋ-一四七九號自小客車車主朱素娟與林
    隆建於偵查中所述之情節相符，而證人即處理被告冒林隆健之名應訊之內政部警
    政署台中港務警察所刑事組偵查員鄭永源於偵查中亦結證稱被告於九十年九月二
    十二日應訊時持貼有被告照片之林隆健身分證、汽車駕照偽稱其係林隆健，當時
    因有颱風，電腦有問題而無法進一步查證等語，並有被告偽簽之「林隆健」姓名
    及按捺指印之警、偵訊筆錄等資料、贓物認領保管單、買賣契約書、保管條等在
    卷可稽，復有扣案之武士刀二把可資佐證，又被告所持有之二把武士刀，均係屬
    槍砲彈藥刀械管制條例所規定管制之武士刀，有台中縣警察局九十年十月四日（
    九十）中縣警保民字第一六三二０號函可憑，本件事證明確，被告犯行堪以認定
    。
二、核被告所為，係犯槍砲彈藥刀械管制條例第十五條第二款之於公共場所或公眾得
    出入之場所未經許可攜帶刀械罪及刑法第三百二十條第一項之竊盜罪、第三百三
    十七條之遺占遺失物罪、第二百十六條、第二百十二條之行使變造特種文書罪、
    第二百十七條第一項之偽造署押罪。被告係在九十年三月間某日白天，在台中縣
    大雅鄉某一保齡球館公眾得出入之場所購買武士刀二支，未經許可而持有攜帶，
    隨後並將之放置在其所駕駛之汽車內沿市區道路之公共場所攜帶至台中市○○路
    ○段五十六巷十三號九樓之一之居處藏放。是此部份係犯槍砲彈藥刀械管制條例
    第十五條第二款之於公共場所或公眾得出入之場所未經許可攜帶刀械罪，公訴人
    認係犯同條例第十四條第三項之未經許可持有刀械罪，尚有誤會，應予變更起訴
    法條。被告變造林隆健之身分證及駕駛執照，自足以生損害於林隆健個人及戶政
    機關對於戶籍管理之正確性與監理機關對於車輛駕駛人管理之正確性，其變造特
    種文書之低度行為應為行使之高度行為所吸收，不另論罪。其先後多次行使變造
    特種文書犯行，時間緊接，方法相同，觸犯構成要件相同之罪名，顯係基於概括
    犯意為之，為連續犯以一罪論。被告在警察機關及檢察官之各項筆錄、文書上偽
    造林隆健之署押及指印，自足以生損害於林隆健本人及警察機關與檢察官對於刑
    事偵查之正確性，其雖多次在警訊及檢察官偵查中偽造林隆健之署押及指印，然
    此係被告為達成同一目的所為之接續行為，非連續犯。被告一次攜帶持有二把管
    制刀械武士刀，也非想像競合犯。被告係因為免遭警拘提、逮捕或因施用毒品再
    遭警查獲，而侵占林隆健所遺失之身份證及駕駛執照並予變造使用且於應訊之時
    冒用林隆健之姓名及偽造林隆健之署押、指印，是其所犯侵占遺失物、行使變造
    特種文書、偽造署押三罪間，有方法、結果之牽連犯關係，應從較重之偽造署押
    罪處斷。被告所犯於公眾得出入之場所或公共場所攜帶刀械、竊盜、偽造署押三
    罪間，犯意各別，行為互殊，犯罪構成要件不同，應予分論併罰。被告曾犯盜匪
    罪、施用毒品罪、違反槍砲彈藥刀械管制條例之罪，品行不良，此有台灣高等法
    院被告全國前案紀錄表及台灣台中地方法院檢察署刑案資料查註紀錄表在卷可參
    ，應從重量刑。爰審酌被告犯罪之動機、目的、手段、所生之危害及其品行、智
    識程度與犯罪後之態度等一切情狀，就其所犯各罪，分別量處如主文所示之刑，
    並定應執行之刑。
三、變造之林隆健身分證及汽車駕駛執照上甲○○之照片各一張，係被告所有供犯罪
    所用之物，依刑法第三十八條第一項第二款規定宣告沒收，武士刀貳支係違禁物
    ，依刑法第三十八條第一項第一款規定宣告沒收，內政部警政署台中港務警察所
    搜索扣押筆錄上偽造之「林隆健」署押及指印各貳枚，內政部警政署台中港務警
    察所扣押物品目錄表上偽造之「林隆健」署押及指印各伍枚，內政部警政署台中
    港務警察所告知書、逮捕通知書上偽造之「林隆健」署押及指印各伍枚，，內政
    部警政署台中港務警察所偵訊調查筆錄上偽造之「林隆健」署押陸枚及指印貳拾
    捌枚，內政部警政署台中港務警察與尿液採取紀錄表上偽造之「林隆健」署押及
    指印各壹枚，台灣台中地方法院檢察署訊問筆錄上偽造之「林隆健」署押壹枚，
    依刑法第二百十九條規定，不問屬於犯人與否，予以宣告沒收。
據上論斷，應依刑事訴訟法第二百九十九條第一項前段、第三百條，槍砲彈藥刀械管
制條例第十五條第二款，刑法第十一條前段、第五十六條、第三百二十條第一項、第
二百十六條、第二百十二條、第二百十七條、第三百三十七條、第五十五條、第五十
一條第五款、第三十八條第一項第一、二款，罰金罰鍰提高標準條例第一條前段，判
決如主文。
中    華    民    國 九十一      年       六      月     二十八    日
                                         法  官      李添興
右正本證明與原本無異。
如不服本判決，應於判決送達後十日內向本院提出上訴狀，上訴於臺灣高等法院臺中
分院( 須附繕本 )。
                                         書記官
中    華    民    國      九十一      年       六      月     二十八    日
